---
title: "Worst info sources"
author: "Russ"
date: "8/24/2021"
output: html_document
---

```{r setup, include=FALSE}
knitr::opts_chunk$set(echo = TRUE)
```

# 需要解決的問題

- 我想把所有的social media合并
- 我想把所有的fake news合并
- 有一些人的答案是"fake news on social media" 之類的
- 所有問題是哪個比較重要social media還是fake news? 

# 我在考慮的解決辦法

  1. 把social media和fake news 合并成 social media or fake news          
  2. 把social media視爲比較重要， 所以"fake news on social media"會變成social media，不會同時算在fake news裏面           
  3. 另外建立兩個yes/no 1/0 columns，  所以"fake news on social media" 會變成 fake_news =1, social media=1, "fake news" 會變成 fake_news=1, social_media=0 等等        
  4. 其他
  
  
# 第一個問題的回答頻率表

**Regarding COVID 19 and according to your own opinion  which of the following information source is most unreliable   not about information path and presumed original source  we only question about the immediate information source?**  （固定的選項）

```{r worst news, echo= FALSE}
require(kableExtra)
require(knitr)

kable(table(int_students_total$opn_infosource_worst))

```
&nbsp;                      
&nbsp;     
&nbsp;
  
# 第二個問題的回答頻率表

**If other please specify** （他們可以自行填text的回答）

```{r worst news other, echo= FALSE}
require(kableExtra)
require(knitr)

kable(table(int_students_total$opn_infosource_worst_other))

```


&nbsp;                      
&nbsp;     
&nbsp;